臺灣屏東地方法院刑事判決　　　　　　　　　　　　　九十三年度訴字第四四八號
　　公　訴　人　臺灣屏東地方法院檢察署檢察官
　　被　　　告　丙○○
　　指定辯護人　本院公設辯護人　乙○○
右列被告因偽造貨幣案件，經檢察官提起公訴（九十三年度偵字第二一九六號），本
院判決如左：
    主  文
丙○○行使偽造之通用紙幣，處有期徒刑貳年，緩刑伍年。扣案如附表所示號碼之偽
造面額新臺幣壹仟元通用紙幣貳拾伍張、民國九十三年三、四月編號ＺＮ00000
000號之發票壹張，均沒收。
    事  實
一、丙○○於民國九十三年四月中旬某日，在高雄縣鳳山市某泡沫紅茶店內，明知某
    姓名年籍不詳綽號發仔之成年男子所持有之面額新台幣（下同）一千元紙幣二十
    五張（號碼如附表所示），均係偽造之通用紙幣，竟仍意圖供行使之用，以六千
    元之價格購入上述偽造之一千元紙幣二十五張而收集之，並旋基於行使偽造通用
    紙幣之犯意，於九十三年四月二十三日十六時五十分許，駕駛租用之車號ＺＬ─
    ８０９９號自小客車，搭載不知情之弟弟蕭君漢及友人林福賢（均另為不起訴處
    分），至屏東縣枋山鄉楓港村台一線楓港加油站購買三百元之九二無鉛汽油，丙
    ○○乃指示不知情之蕭君漢，持偽造之一千元紙幣一張，交予加油站員工甲○○
    ，致甲○○因此陷於錯誤，交付三百元之九二無鉛汽油及民國九十三年三、四月
    編號ＺＮ00000000號發票一張，並找出七百元真鈔，以此方式行使得逞
    。嗣因甲○○察覺有異，報警處理，經警於同日十七時三十分許，在屏東縣枋寮
    鄉○○○○○段龍安寺路口攔獲丙○○，並扣得其尚未行使之偽造通用紙幣二十
    四張、上述發票一張，及自甲○○處扣得偽造通用紙幣一張。
二、案經屏東縣警察局枋寮分局報告台灣屏東地方法院檢察署檢察官偵查起訴。
    理  由
一、上述事實，業據被告於偵訊及本院審理時坦承不諱，核與同案被告蕭君漢、林福
    賢於警、偵訊供述情節相符，並經證人甲○○證述一致。又扣案偽鈔二十五張，
    經中央印製廠鑑定結果：「該批偽鈔均以彩色噴墨方式仿印，無凹版印文凸起效
    果；紙質與真鈔不同；以螢光墨仿紙張螢光纖維絲；水印以灰色墨在紙張背面仿
    製；安全線先燙印整條箔膜（含面額數字）再以灰色墨覆蓋仿鈔券正面五段裸露
    部分；左下角面額數字以燙印箔膜仿折光變色油墨」，有中央印製廠九十三年五
    月十九日中印發字第０九三０００二五八六號函一份附卷可稽，此為鑑定機關本
    於專業知識及經驗所得之結論，應可憑信。此外，復有楓港加油站發票一張、贓
    物領據一張、照片六張在卷可按，及偽造之一千元紙幣二十五張扣案可資佐證。
    本件事證明確，被告犯行，應可認定。
二、按中央銀行所發行之新台幣幣券，經政府訂為法定貨幣，具有強制流通性質，自
    屬刑法上所稱之通用紙幣（最高法院二十八年上字第八九六號判例意旨、院字第
    一五０二號解釋意旨參照）。被告明知上述一千元之紙幣二十五張，均為偽造之
    通用紙幣，竟仍收集並持向不知情者行使購物，核其所為，係犯刑法第一百九十
    六條第一項之行使偽造之通用紙幣罪。被告利用不知情並無犯意之弟弟蕭君漢為
    行使偽鈔行為，係間接正犯。被告意圖供行使之用而收集偽造紙幣之低度行為，
    應為行使偽造通用紙幣之高度行為所吸收，不另論罪（最高法院二十四年上字第
    一二八一號判例、九十年台上字第二五００號判決參照）。又行使偽造紙幣，本
    含有詐欺性質，被告雖以偽鈔詐取財物，亦不另論以詐欺取財罪（最高法院二十
    九年上字第一六四八號判例參照）。查被告並無前科，年紀尚輕，僅行使一張千
    元偽鈔，情節非重，所購得之偽鈔尚未流入市場，危害社會情節輕微，且事後頗
    具悔意，是就本件行使偽造通用紙幣犯行，如處以三年以上之有期徒刑，尚嫌過
    苛，爰依刑法第五十九條規定，酌量減輕其刑。爰審酌被告並無前科，犯罪之動
    機、目的、手段，行使次數、金額，危害國家金融秩序，犯後坦承犯行，態度良
    好等一切情狀，量處如主文所示之刑。末查被告前未曾受有期徒刑以上刑之宣告
    ，有臺灣屏東地方法院檢察署刑案資料查註紀錄表及臺灣高等法院被告全國前案
    紀錄表各一份在卷可參，因一時短於思慮，以致犯罪，其經此偵、審程序及科刑
    判決之教訓，應知所警愓，而無再犯之虞，且其有正當職業，有員工職務證明書
    一紙在卷可按，因此本院認前開宣告刑，以暫不執行為適當，併予宣告緩刑五年
    ，以啟自新。扣案偽造通用紙幣二十五張（號碼如附表所示），應依刑法第二百
    條之規定，宣告沒收；扣案上述編號ＺＮ00000000號發票一張，為被告
    所有因犯罪所得之物，應依刑法第三十八條第一項第三款之規定，宣告沒收。至
    扣案手提袋一個，雖為被告所有，但非供犯罪或預備犯罪所用之物，爰不為沒收
    之諭知。
據上論斷，應依刑事訴訟法第二百九十九條第一項前段，刑法第一百九十六條第一項
、第五十九條、第二百條、第七十四條第一款、第三十八條第一項第三款，罰金罰鍰
提高標準條例第一條前段，判決如主文。
本案經檢察官黃莉琄到庭執行職務。
中      華      民      國      九十三      年     九     月     十     日
                                      臺灣屏東地方法院刑事第二庭
                                          審判長法  官  黃國永
                                                法  官  林昌義
                                                法  官  翁世容
右正本證明與原本無異。
如不服本判決應於收受本判決送達後十日內向本院提出上訴書狀，其未敘述上訴理由
者，並得於提起上訴後十日內向本院補提理由書狀（均須按他造當事人之人數附繕本
 ）「切勿逕送上級法院」
                                               書記官   王秋淑
中      華      民      國      九十三      年    九    月    十    日
附錄法條：
刑法第一百九十六條第一項
行使偽造、變造之通用貨幣、紙幣、銀行券，或意圖供行使之用而收集或交付於人者
，處三年以上十年以下有期徒刑，得併科五千元以下罰金。
附表：
┌──────┬──────┬──────┬──────┬──────┐
│GT517739KZ  │BH805521PZ  │SL745866VX  │DK843332NF  │SD538802MU  │
├──────┼──────┼──────┼──────┼──────┤
│SX558967EM  │SX558967EM  │GA698851HE  │GA698851HE  │FE511940BM  │
├──────┼──────┼──────┼──────┼──────┤
│XM988511GT  │XM988511GT  │XM988511GT  │FZ908199TL  │FE511940BM  │
├──────┼──────┼──────┼──────┼──────┤
│BH805521PZ  │BH805521PZ  │LK910077UR  │DQ391168ZR  │LK374755PH  │
├──────┼──────┼──────┼──────┼──────┤
│SL745866VX  │GT517739KZ  │SB209516RH  │MS702093FB  │DK843332NF  │
└──────┴──────┴──────┴──────┴──────┘
